Inventaris van het archief van Oorlogsonderscheidingen voor het Koopvaardij- en Luchtvaartpersoneel, 1940-1975
Nationaal Archief, Den Haag
- NEDERLANDSE HERINNERINGSKRUIZEN., D
  - OORLOGS-HERINNERINGSKRUIS VOOR KOOPVAARDIJ-PERSONEEL., D.1
    - Correspondentie over diverse onderwerpen., 4.
      - Correspondentie met de minister van Marine inzake de uitgifte van batons en zilveren sterren door het 'Purchasing Department' van de Koninklijke Marine te New York aan opvarenden van de koopvaardij., aug. - sept. '44; 837; 2 stukken.
      - Correspondentie met de heer Meijer Sluijser inzake de ondertekening van de voorlopige machtigingen tot het dragen van het O.H.K., december '44; 838; 2 stukken.
      - Brief aan de heer J.F. van Hertgel, vertegenwoordiger van het ministerie van Scheepvaart te New York betreffende het beleid inzake de toekenning van het O.H.K. aan personen die na de gedeeltelijke of gehele bevrijding van Nederland dienst namen bij de koopvaardij. Minute., sept. '45; 839; 1 stuk.
      - Correspondentie met de minister van Buitenlandse Zaken inzake de uitreiking van de modelversierselen van het O.H.K. aan Nederlandse ex-bemanningsleden van de koopvaardij., okt. - nov. '49; 840; 3 stukken.
      - Correspondentie met de N.S.H.C. te New York inzake het overbrengen van het archief betreffende het O.H.K. naar 's-Gravenhage., okt. '46 - maart '; 841; 1 omslag.
      - Correspondentie met het ministerie van Scheepvaart te Londen inzake het overbrengen van het archief betreffende het O.H.K. naar 's-Gravenhage., april - okt. '46; 842; 1 omslag.
    - Aanmaak en aanschaffing van de modelversierselen., 5.
      - Correspondentie met de minister van Oorlog, de Koninklijke Begeer te Voorschoten en de beeldhouwer A.Termote inzake de aanmaak van de modelversierselen van het O.H.K., sept. '46 - juni '; 843; 1 omslag.
        Hierin 3 ontwerpen van Fa. Gerritsen & van Kempen en 1 kleuren-tekening van de Koninklijke Begeer voor het definitieve kruis, resp. 10 x 10 cm en 14 x 20 cm.
      - Correspondentie met de Ea. A.Tack te Breda en de Koninklijke Begeer inzake de levering van het lint en de opmaak der modelversierselen., febr. '47 - febr. '50; 844; 1 omslag.
      - Correspondentie met de ministers van Marine, van Oorlog, van Overzeese Gebiedsdelen, de Koninklijke Begeer en het Rijksinkoopbureau inzake de aanmaak en de aanschaffing van de gespen ten behoeve van het O.H.K., okt. '47- okt. '55; 845; 1 omslag.
      - Correspondentie met de Rijksmuntmeester te Utrecht inzake de vervaardiging en de levering van sterren ten behoeve van het O.H.K., aug. '46 - april '48; 846; 1 omslag.
      - Correspondentie met de N.V. Nederlandsche Cellglass Sidac Maatschappij te Mook inzake de levering van cellophane zakjes ten behoeve van het O.H.K., maart - juli '48; 847; 1 omslag.
      - Correspondentie met de betrokken ministeries en de Algemene Landsdrukkerij inzake de vervaardiging en de levering van de certificaten behorende bij het O.H.K., mei '45 - febr. '50; 848; 1 omslag.
    - Adviescommissies., 6.
      - Commissie van advies inzake de toekenning van het Oorlogs-herinneringskruis aan personen., a.
        - Stukken betreffende de samenstelling der commissie., mei '44 - dec. '46; 849; 1 omslag.
        - Richtlijnen inzake de toekenning van het O.H.K., sept. '44 - sept. '4S; 850; 1 omslag.
        - Notulen van de vergaderingen ter beoordeling van de opvarenden der koopvaardij., sept. '44 - aug. '52; 851; 1 pak
          Voor de notulen der 141e vergadering zie inventaris no. 852.
        - Notulen van de vergaderingen ter beoordeling van de opvarenden van de vissersvloot., febr. '50 - aug. '52; 852; 1 omslag.
        - Notulen van de vergaderingen ter beoordeling van de Indonesische zeelieden., okt. - nov. '45; 853; 1 omslag.
        - Correspondentie naar aanleiding van de door de Commissie uitgebrachte adviezen., okt. '44 - okt. '52; 854; 1 omslag.
      - Sub-commissie ter bepaling voor welke reizen gespen voor bijzondere krijgsverrichtingen kunnen worden toegekend., b.
        - Stukken met betrekking tot de grote vaart., aug. '44 - sept. '45; 855
        - Stukken met betrekking tot de korte- en kustvaart., oct. '44 - dec.'49; 856; 1 omslag.
        - Stukken met betrekking tot de sleepboten., sept. '49 - mei '50; 857; 1 omslag.
        - Aantekeningen van scheepsbewegingen., nov. '44 - okt. '49; 858; 1 omslag.
    - Toekenning van het Oorlogs-herinneringskruis., 7.
      - Naamlijsten van vissers die een voorlopige machtiging tot het dragen van het O.H.K. verkregen alsmede van hen die het O.H.K. geweigerd werd., aug. '45; 859; 3 stukken.
      - Overzichten van de namens de minister door de 'N.V. Curaçaosche Scheepvaart Maatschappij' toegekende en uitgereikte voorlopige machtigingen. Met aanbiedingsbrief., febr. '47; 860; 3 stukken.
      - Correspondentie met de N.S.H.C. te Willemstad inzake de voorlopige toekenning van het O.H.K., okt. '44 - april 46; 861; 1 omslag.
      - Chronologische registers voor het O.H.K., 1949 - 1976; 862-864; 3 delen.
        - De numero's 1 - 3799., 862
        - De numero's 3800 - 6866., 863
        - De numero's 6867 - 8672., 864
      - Alphabetische naamlijsten van opvarenden van de Nederlandse koopvaardij aan wie het O.H.K. definitief werd toegekend dan wel geweigerd., z.j. (1977); 865-867; 1 pak en 2 omslagen.
        De persoonsdossiers van betrokkenen werden vernietigd, zie vernietigingslijst.
        - Nederlanders., 865
        - Nederlandse onderdanen., 866
        - Buitenlanders en ex-Nederlanders., 867
      - Correspondentie met de K.P.M. te Bombay inzake de toekenning van het O.H.K. aan opvarenden van haar schepen., maart '45 - mei '46; 868; 1 omslag.
      - Correspondentie met de K.P.M. te Amsterdam inzake de toekenning van het O.K.K. aan opvarenden van haar schepen., sept. '46 - dec. '52; 869; 1 omslag.
      - Correspondentie met de Koninklijke Java-China-Paketvaart Lijnen N.V. inzake de toekenning van het O.H.K. aan opvarenden van haar schepen., juni '49 - aug. '51; 870; 1 omslag.
      - Correspondentie met de Stoomvaart Maatschappij "Zeeland" inzake de toekenning van het O.H.K. aan opvarenden van haar schepen., april '49, febr. '50; 871; 1 omslag.
      - Correspondentie met het Provinciaal Bestuur van Zeeland en de minister van Marine inzake de eventuele toekenning van het O.H.K. aan het personeel van de Provinciale Stoombootdiensten in de provincie., mei - aug. '51; 872; 1 omslag.
      - Ingekomen verzoek van de heer J.Visser te Haarlem om hem het O.H.K. toe te kennen. Verzoek afgewezen., nov. '51 - febr. '52; 873; 2 stukken.
      - Ingekomen brief van de Koninklijke Nederlandsche Stoomboot-Maatschappij N.V. houdende het verzoek enkele van haar personeelsleden het O.H.K, toe te kennen., maart '52; 874; 1 stuk.
      - Ingekomen brief van de N.V. Stoomvaart Maatschappij "Nederland" houdende het verzoek enkele van haar personeelsleden, woonachtig in Amerika, het O.H.K. toe te kennen., maart '52; 875; 2 stukken.
      - Correspondentie met de Java-China-Japan Lijn en de minister van Overzeese Gebiedsdelen inzake de toekenning van het O.H.K. aan leden van de Surinaamse weermacht die als kanonniers hebben dienst gedaan op de Nederlandse koopvaardijvloot., sept. '45 - juli '46; 876; 1 omslag.
      - Correspondentie met de minister van Landbouw, Visserij en Voedselvoorziening en de Adviescommissie O.H.K. inzake de definitieve toekenning van het O.H.K. aan opvarenden van de vissersvloot., dec. '50 - nov. '52; 877; 1 omslag.
      - Persoonsdossiers van Nederlandse officieren van de grote vaart, kapiteins van de korte - en kustvaart, artsen en administrateurs aan v/ie het O.H.K. definitief werd toegekend dan wel geweigerd., 1944 - 1976; 878-933; 56 dozen.
        - Aa, van den - Albrecht, 878
        - Alburg - Assink, 879
        - Astro - Bakker, G, 880
        - Bakker, G.H. - Bayer, 881
        - Beaujan - Berg, H.van den, 882
        - Berg, J.van den - Bezem, 883
        - Bezemer - Boekhorst, 884
        - Boekhout - Bolland, 885
        - Bollman - Bos, 886
        - Bos, van den - Breemen, van, 887
        - Breemer - Brouwer, 888
        - Bruessing - Burgt, van der, 889
        - Burken, van - Colijn, 890
        - Contender - Degens, 891
        - Deinema - Dok, 892
        - Dokkum, van - Drijver, 893
        - Duba - Dijk, van, 894
        - Ebbeler - Engelsman, 895
        - Engeltjes - Fenenga, 896
        - Fens - Geerdink, 897
        - Geerling - Glas, 898
        - Glastra - Grand, de, 899
        - Grasman - Grootes, 900
        - Grooth, de - Halewijn, 901
        - Ham - Hasenbos, 902
        - Hasselt, van - Herkemij, 903
        - Hermsen - Hoetjer, 904
        - Hoeve, van - Hop, 905
        - Hopman - Jaeger, 906
        - Jager - Jong, R.J.de, 907
        - Jong, K.de - Kalman, 908
        - Kalsbeek - Kers, 909
        - Kersten - Klercq, 910
        - Klerk - Kokke, 911
        - Kolk - Kreumer, 912
        - Krikke - Kijne, 913
        - Laag, van der - Lievense, 914
        - Lieuwen - Mager, 915
        - Magnee - Meijer, 916
        - Meylink - Nederlof, 917
        - Nellen - Os, van, 918
        - Oskam - Ponse, 919
        - Pont - Rees, van, 920
        - Regoort - Roorda, 921
        - Roos - Schaft, van der, 922
        - Schagen, van - Schuijff., 923
        - Schwab - Snoek, van der, 924
        - Snoep - Steygerwalt, 925
        - Steyn, van - Tholen, van, 926
        - Thoor, van - Veen, van der, 927
        - Veenhoven - Visscher, 928
        - Visser - Vries,' de, 929
        - Vrolijk - Westerduin, 930
        - Westerik - Wolff, de, 931
        - Wols - Zeylemaker, 932
        - Ziedses des Plantes - Zijnen, 933
      - Persoonsdossiers van buitenlandse officieren aan wie het O.H.K. definitief werd toegekend dan wel geweigerd., 1944 - 1976; 934-935; 2 dozen.
        - Ackema - Hannighan, 934
        - Harsman - Worm, van der, 935
    - Investituren., 8.
      - Correspondentie met de ministers van Oorlog en van Buitenlandse Zaken inzake de uitreiking van het O.H.K. tijdens de reis van Hare Majesteit de Koningin en Zijne Koninklijke Hoogheid Prins Bernhard naar Amerika en Canada., febr. '52 - okt. '53; 936; 1 omslag.
      - Interne nota's inzake de posthume uitreiking van het O.H.K. en het Margriet-embleem aan de nagelaten betrekkingen van het koopvaardij- en visserij-personeel., juni '46; 937; 2 stukken.
    - Diversen., 9.
      - Brief aan de ministers van Oorlog, van Marine, van Overzeese Gebiedsdelen, van Verkeer en Energie en van Landbouw, Visserij en Voedselvoorziening inzake de te vragen prijs voor de batons en sterren. Minute., april '46; 938; 1 stuk.
        Blijkens een daarop door de minister gestelde aantekening is deze brief niet uitgegaan.
      - Correspondentie met mr. H. Westerman inzake de procedure tussen de Koninklijk Begeer te Voorschoten en de Firma Albers te Amsterdam over het auteursrecht van het O.H.K., febr. - mei '49; 939; 1 omslag.
      - Blanco formulieren welke in gebruik zijn geweest bij de procedures tot toekenning van het O.H.K. Gestencild en gedrukt., z.j.; 940; 1 omslag.
    - Gedeponeerde archivalia (N.S.H.C.)., 10.
      - Correspondentie van de N.S.H.C. te Londen met de minister van Handel, Nijverheid en Scheepvaart inzake de wijze van toekennen van het O.H.K., april - aug. '44; 941; 1 omslag.
      - Uitgaande brieven aan de N.S.H.C. te New York inzake de wijze van toekenning van het O.H.K. Doorslagen., mei - aug. '44; 942; 1 omslag.
  - OORLOGS-HERINNERINGSKRUIS VOOR LUCHTVAART-PERSONEEL., D.2
    - Instellingsbesluit, wijzigingen en aanwijzingen., 1.
      - Stukken inzake de instelling van het O.H.K. en de totstandkoming van het Koninklijk Besluit no. 6 van 16 maart 1944, Stb. E 16., okt. '43 - april '; 943; 1 omslag.
      - Uitgaande brieven aan de minister van Marine en een nota van overste J.W.F. Backer aan de minister van Waterstaat inzake het vaststellen van een einddatum voor het toekennen van het O.H.K., febr. '45; 944; 3 stukken.
      - Stukken betreffende de 'aanwijzingen' ingevolge artikel 9 van het Koninklijk Besluit van 16 maart 1944., maart - juni '44; 945; 1 omslag.
      - Correspondentie met de minister van Scheepvaart en Visserij inzake de vervaardiging van de certificaten behorende bij het O.H.K., mei - juni '45; 946; 3 stukken.
    - Toekenning van het O.H.K., 2.
      - Register van de verleende machtigingen tot het dragen van het O.H.K. en de daarbij behorende gespen., 1944 - 1945; 947; 1 deel.
      - Correspondentie met de K.L.M. inzake de ingekomen aanvragen tot toekenning van het O.H.K. aan het K.L.M.-personeel., maart '44 - mei '45; 948; 1 omslag.
      - Via het ministerie van Oorlog ingekomen brief met bijlagen van de Nederlandse Ambassadeur te Washington inzake de toekenning van het O.H.K. aan K.L.M.-personeel., okt. - nov. '44; 949; 4 stukken.
      - Correspondentie met de minister van Marine inzake de toekenning van het O.H.K. aan de heren J.Clijnk en S.du Porto., juli - aug. '44; 950; 3 stukken.
      - Correspondentie met de minister van Koloniën inzake de toekenning van het O.H.K. aan het personeel van de K.N.I.L.M. en thans gedetacheerd bij de K.L.M., mei, sept. '44; 951; 3 stukken.
      - Machtiging voor de heer K.D.Parmentier tot het dragen van het O.H.K. Doorslag., juli '44; 952; 1 stuk.
  - MOBILISATIE - OORLOGSKRUIS., D.3
    - Directoraat-Generaal van Scheepvaart., 1.
      - Correspondentie met de betrokken ministers en de Directeur-Generaal van de Rijksluchtvaartdienst inzake de totstandkoming van het Koninklijk Besluit no. 52 van 11 augustus 1948 houdende de instelling van het Mobilisatie-Oorlogskruis., aug. '47 - aug. '48; 953; 1 omslag.
      - Correspondence met de minister van Oorlog inzake de samenstelling van en de richtlijnen aan het Comite "Mobilisatie-Oorlogskruis"., dec. '48 - jan. '49; 954; 1 omslag.
      - Correspondentie met de minister van Overzeese Gebiedsdelen inzake de richtlijnen voor het verlenen van het Mobilisatie-Oorlogskruis aan in Indonesië, Suriname of de Nederlandse Antillen woonachtige personen., jan. - juni '49; 955; 1 omslag.
      - Ingekomen voordracht van de minister van Oorlog aan Hare Majesteit de Koningin tot uitlokking van een Koninklijk Besluit houdende de vaststelling van de datum van beëindiging van de uitreiking van het Mobilisatie-Oorlogskruis., okt. '51; 956; 3 stukken.
    - Rijksluchtvaartdienst., 2.
      - Correspondentie met de Directeur-Generaal van Scheepvaart inzake de instelling van het Mobilisatie-Oorlogskruis., aug. '47; 957; 1 omslag.
  - DIVERSE HERINNERINGSKRUIZEN., D.4
    - Ingekomen voorstel van de minister van Marine aan de voorzitter van de Ministerraad tot net doen van een voordracht aan Hare Majesteit de Koningin tot uitlokking van een Koninklijk Besluit houdende de instelling van het 'Oorlogskruis Nederland 1940'., febr. '46; 958; 3 stukken.
      Zie hierbij ook Stb. G 104 van 1946.
    - Ingekomen brief van de minister van Oorlog naar aanleiding van het bij hem binnengekomen voorstel van het hoofd Staf Personeel van de Koninklijke landmacht te Batavia inzake een eventueel in te stellen nieuw herinneringsteken in verband met de gebeurtenissen in het Verre Oosten na de capitulatie van Japan., maart, sept. '46; 959; 3 stukken.